臺灣彰化地方法院刑事判決　　　　　　　　　　　　　九十四年度訴字第一六二號
　　公　訴　人　臺灣彰化地方法院檢察署檢察官
　　被　　　告　甲○○
右列被告因違反毒品危害防制條例案件，經檢察官提起公訴（九十三年度毒偵字第四
五二二號），本院判決如左：
    主  文
甲○○連續施用第一級毒品，累犯，處有期徒刑壹年；又施用第二級毒品，累犯，處
有期徒刑陸月，扣案之甲基安非他命壹包（毛重約壹點陸公克）沒收銷燬之。應執行
有期徒刑壹年肆月，扣案之甲基安非他命壹包（毛重約壹點陸公克）沒收銷燬之。
    事  實
一、甲○○曾因違反肅清煙毒條例、藥事法及寄藏贓物案件，經本院判處有期徒刑三
    年二月、五月、四月，應執行有期徒刑三年八月，並經臺灣高等法院臺中分院駁
    回其上訴而告確定，送監執行後，於民國八十七年十二月一日假釋出獄付保護管
    束，其於保護管束期間，又因違反毒品危害防制條例案件，經本院判處有期徒刑
    七月確定，其前開假釋亦因而撤銷，再入監所執行殘刑，並與前開違反毒品危害
    防制條例案件接續執行，於九十二年二月十七日縮短刑期執行完畢。其前因施用
    毒品案件，經裁定送觀察、勒戒後，認無繼續施用毒品之傾向，於八十九年八月
    三日執行完畢釋放，並由臺灣彰化地方法院檢察署檢察官於同日以八十九年度毒
    偵字第三○七四號為不起訴處分確定；又因施用第一、二級毒品案件，經本院於
    九十三年十月八日以九十三年度訴字第四五四號判處有期徒刑九月、六月，並定
    應執行刑為有期徒刑一年二月確定在案。詎其仍未戒除毒癮，復基於施用第一級
    毒品之概括犯意，自九十三年十月八日晚上某時起至九十三年十一月十九日中午
    某時止，在其彰化縣花壇鄉○○村○○街一○七巷十一號住處後方墓地等處，以
    將第一級毒品海洛因摻入香煙內，點火吸食之方式，連續施用第一級毒品海洛因
    多次，平均約一星期施用一次；另基於施用第二級毒品甲基安非他命之犯意，於
    九十三年十一月十七日，在彰化縣彰化市○○路○段六四六巷五二之五號租屋處
    ，以將第二級毒品甲基安非他命置於玻璃管內，外以火燒烤產生煙霧，再加以吸
    食之方式，施用第二級毒品甲基安非他命一次。嗣於九十三年十一月十九日十七
    時十五分許，在彰化縣彰化市○○路○段六四六巷五十二之五號，為警查獲，並
    扣得第二級毒品甲基安非他命一包（毛重約一．六公克）。
二、案經臺中市警察局第一分局報請臺灣彰化地方法院檢察署檢察官偵查起訴。
    理  由
一、右揭事實，業據被告甲○○於本院審理時坦承不諱，且被告於九十三年十一月十
    九日十七時十五分許獲案後，經警採集其尿液送驗結果，確呈嗎啡及甲基安非他
    命陽性反應，有詮昕科技股份有限公司濫用藥物尿液檢驗報告一件附卷可稽，此
    外復有甲基安非他命一包（毛重約一．六公克）扣案可資佐證，足徵被告自白與
    事實相符，堪以採信。再者，被告前因施用毒品案件，經裁定送觀察、勒戒後，
    認無繼續施用毒品之傾向，於八十九年八月三日執行完畢釋放，並由臺灣彰化地
    方法院檢察署檢察官於同日以八十九年度毒偵字第三○七四號為不起訴處分確定
    ；又因施用第一、二級毒品案件，經本院於九十三年十月八日以九十三年度訴字
    第四五四號判處有期徒刑九月、六月，並定應執行刑為有期徒刑一年二月確定等
    情，亦有該判決書、臺灣高等法院被告全國前案紀錄表及在監在押紀錄表等件附
    卷可按。被告於觀察、勒戒執行期滿釋放後，五年內再犯毒品危害防制條例第十
    條第一項、第二項之罪，本件事證明確，被告右揭犯行洵堪認定，應依法論科。
二、核被告甲○○所為，係犯毒品危害防制條例第十條第一項、第二項之施用第一級
    、第二級毒品罪。被告為施用第一級毒品海洛因及第二級毒品甲基安非他命而持
    有第一、二級毒品之低度行為，應各為施用之高度行為所吸收，均不另論罪。被
    告先後多次施用第一級毒品海洛因之犯行，時間緊接，觸犯構成要件相同之罪名
    ，顯係基於概括犯意為之，應依刑法第五十六條連續犯規定論以一罪，並加重其
    刑。又被告所犯上開二罪，犯意各別，行為互殊，應分論併罰之。末查，被告曾
    因違反肅清煙毒條例、藥事法及寄藏贓物案件，經本院判處有期徒刑三年二月、
    五月、四月，應執行有期徒刑三年八月，並經臺灣高等法院臺中分院駁回其上訴
    而告確定，送監執行後，於八十七年十二月一日假釋出獄付保護管束，其於保護
    管束期間，又因違反毒品危害防制條例案件，經本院判處有期徒刑七月確定，其
    前開假釋亦因而撤銷，再入監所執行殘刑，並與前開違反毒品危害防制條例案件
    接續執行，於九十二年二月十七日縮短刑期執行完畢（翌日即十八日出監），有
    臺灣高等法院被告全國前案紀錄表及在監在押紀錄表附卷足參，其受有期徒刑執
    行完畢後，五年內再犯本件有期徒刑以上之上開二罪，為累犯，應依刑法第四十
    七條之規定，就施用第一級毒品部分遞加重其刑及就施用第二級毒品部分加重其
    刑。爰審酌被告已因施用毒品案件，歷經觀勒處遇措施，卻未能知所收斂而遠離
    毒害，戒毒意志尚非堅定，惟念及被告於犯罪後尚能坦承犯行，暨其犯罪之動機
    、目的、手段、施用毒品之期間、次數等一切情狀，各量處如主文所示之刑，並
    定其應執行刑，以示懲儆。扣案之甲基安非他命一包（毛重約一．六公克），係
    查獲之毒品，應依毒品危害防制條例第十八條第一項前段之規定宣告沒收並銷燬
    之。
三、公訴意旨另以：被告甲○○自九十三年十月八日前案判決宣示後某日起至九十三
    年十一月十九日中午某時止，在彰化縣花壇鄉內某處，連續施用第二級毒品甲基
    安非他命多次，因認被告就此部分涉有毒品危害防制條例第十條第二項之施用第
    二級毒品罪嫌等語。惟按犯罪事實應依證據認定之，無證據不得認定犯罪事實，
    刑事訴訟法第一百五十四條第二項定有明文。訊據被告堅稱伊僅於九十三年十一
    月十七日有施用第二級毒品甲基安非他命一次，而否認有其餘施用第二級毒品甲
    基安非他命之犯行，且乏驗尿報告等科學證據可供參佐，公訴人逕為認定被告犯
    罪，尚嫌無據，自不得憑此而為不利被告之判斷，其犯罪要屬不能證明。惟公訴
    人既認此與前揭業經論罪科刑之施用第二級毒品罪行有連續犯之裁判上一罪關係
    ，爰不另為無罪之諭知，附此敘明。
據上論斷，應依刑事訴訟法第二百九十九條第一項前段，毒品危害防制條例第十條第
一項、第二項、第十八條第一項前段，刑法第十一條前段、第五十六條、第四十七條
、第五十一條第五款，判決如主文。
本案經檢察官賴志盛到庭執行職務。
中      華      民      國    九十四    年      二      月      四      日
                                臺灣彰化地方法院刑事第二庭
                                    審判長法官  石  馨  文
                                    法      官  王  義  閔
                                    法      官  郭  麗  萍
右正本證明與原本無異。
如不服本判決，應於判決送達後十日內，向本院提出上訴狀（須附繕本）。
  法院書記官  施  嘉  玫
中      華      民      國    九十四    年      二      月      四      日
毒品危害防制條例第十條
施用第一級毒品者，處六月以上五年以下有期徒刑。
施用第二級毒品者，處三年以下有期徒刑。
